臺灣高雄地方法院民事裁定　　　　　　　　111年度聲字第9號
聲　請　人　黃泉成　


相　對　人　呂孟娟　
　　　　　　呂宜　

上列當事人間聲請停止執行事件，本院裁定如下：
    主  文
聲請人供擔保新臺幣（下同）40萬元後，本院110 年度司執字第
000000號執行事件就附表所示不動產之強制執行程序，於本院11
0 年度審訴字第1414號（含日後改分之案號）第三人異議之訴事
件裁判、和解、撤回或其他原因而訴訟終結前，應暫予停止。
    理  由
一、聲請意旨略以：相對人持本院110 年度司票字第3939號本票
    裁定及確定證明書、本院110 年度司拍字第151 號拍賣抵押
    物裁定及確定證明書為執行名義（下合稱系爭執行名義），
    向本院聲請對債務人黃昭勳所有如附表所示不動產（下稱系
    爭不動產）為強制執行（案號：110 年度司執字第115877號
    ，下稱系爭執行事件），因系爭不動產原為聲請人所有，遭
    債務人黃昭勳以不法方式移轉所有權登記至其名下，相對人
    明知上情，仍與債務人黃昭勳通謀虛偽就系爭不動產設定最
    高限額抵押權（下系爭抵押權），並未給付足額借款金額予
    債務人黃昭勳，聲請人已向本院提起第三人異議之訴（案號
    ：本院110 年度審訴字第1414號，下稱系爭異議之訴），訴
    請撤銷系爭執行事件程序及塗銷系爭抵權設定登記。又系爭
    執行事件查封之財產一旦拍賣，勢難回復原狀。為此，聲請
    人願供擔保，請准裁定於系爭異議之訴判決確定前，停止系
    爭執行事件之執行程序等語。
二、按有回復原狀之聲請或提起再審或異議之訴，或對於和解為
    繼續審判之請求，或提起宣告調解無效之訴，撤銷調解之訴
    ，或對於法院依強制執行法第四條第一項第五款之裁定提起
    抗告時，法院依必要情形，或依聲請定一相當並確實擔保，
    得為停止強制執行之裁定，強制執行法第18條第2 項定有明
    文。又法院裁定准許停止強制執行所定之擔保金，係備供債
    權人因停止執行所受損害之賠償，其數額應依標的物停止執
    行後，債權人未能即時受償或利用該標的物所受之損害額，
    或其因另供擔保強制執行所受之損害額定之，非以標的物之
    價值或其債權額為依據，最高法院91年度台抗字第429 號裁
    定意旨參照。
三、經查：
  ㈠相對人前執系爭執行名義以債務人黃昭勳應給付相對人355
    萬元，及自民國110 年2 月6 日起至清償日止，按週年利率
    利率6%計算之利息而聲請強制執行，由系爭執行事件受理後
    ，即查封系爭不動產等情，業經本院職權調取系爭執行事件
    卷宗核閱無誤。又聲請人業以相對人明知債務人黃昭勳以不
    法方式移轉系爭不動產所有權登記至其名下，仍與債務人黃
    昭勳通謀虛偽就系爭不動產設定系爭抵押權，並未給付足額
    借款金額予債務人黃昭勳，對相對人提起系爭異議之訴，亦
    經本院調取該卷宗核閱無誤。而聲請人有上開聲請停止執行
    之事由及必要，亦據聲請人釋明。依上開規定及說明，堪認
    聲請人聲請停止執行，為有理由，是聲請人起訴系爭異議之
    訴（含日後改分之案號）裁判、和解、撤回或其他原因而訴
    訟終結前，系爭執行事件之強制執行程序，應准供擔保暫予
    停止。
  ㈡又相對人聲請強制執行之債權額為355 萬元，及自110 年2
    月6 日起至清償日止，按週年利率利率6%計算之利息（計至
    聲請人提起本件停止執行事件即111 年1 月7 日之利息為19
    6,077 元，元以下四捨五入，下同），合計共3,746,077元
    ；系爭執行事件查封系爭不動產，其價值為1,834,700 元【
    房屋課稅現值：（112,700 元＋5,700 元）×1/2 ＋土地課
    稅現值：（53,000元×67平方公尺×1/2 ）＝1,834,700元
    】，有高雄市稅捐稽徵處110 年房屋稅繳款書及土地登記謄
    本等在卷可參（本院卷第11至14頁），已低於相對人聲請強
    制執行之總金額，是相對人未能由系爭執行事件獲償而及時
    取得運用之資金，應以系爭不動產之價值為準，另酌以聲請
    人所提系爭異議之訴事件為得上訴第三審之事件，且現仍繫
    屬於第一審法院中，及司法院所訂各級法院辦案期限實施要
    點規定之各審級辦案期限等情形，以之預估為獲准停止執行
    因而致相對人延宕受償之受損期間，並以上開可能獲償債權
    金額按法定週年利率計算，復酌以相對人資金運用所受影響
    、債權受償風險等一切情狀，認聲請人應供擔保金額以40萬
    元為適當。
四、依強制執行法第18條第2 項，裁定如主文。
中    華    民    國   111    年    1     月    17    日
                      民事第五庭法  官  李莉玲
以上正本係照原本作成。
如對本裁定抗告須於裁定送達後10日內向本院提出抗告狀，並繳
納裁判費新台幣1,000元。
中    華    民    國   111    年    1     月    17    日
                                書記官  王珮樺
┌──────────────────────────────────────────────┐
│附表：                                                                                      │
├──────────────────────────────────────────────┤
│土地                                                                                        │
├─┬───────────────────────────┬─┬──────┬───────┤
│編│        土          地          坐          落        │地│面        積│              │
│  ├───┬────┬────┬────┬────────┤  ├──────┤權利範圍      │
│號│市    │區      │段      │小  段  │地        號    │目│平方公尺    │              │
├─┼───┼────┼────┼────┼────────┼─┼──────┼───────┤
│１│高雄  │ＯＯ    │ＯＯＯ  │二      │0000-0          │  │67          │2分之1        │
├─┴───┴────┴────┴────┴────────┴─┴──────┴───────┤
│建物                                                                                        │
├─┬──┬───────────────┬──────┬─────────────┬────┤
│編│ 建 │                              │  建築式樣  │建  物  面  積（平方公尺）│權利範圍│
│  │    │          基地坐落            │  主要建築  ├───────┬─────┤        │
│  │    ├───────────────┤  材 料 及  │樓  層  面  積│ 附屬建物 │        │
│號│ 號 │          建物門牌            │  房屋層數  │合          計│用途及面積│        │
│  │    │                              │            │              │          │        │
├─┼──┼───────────────┼──────┼───────┼─────┼────┤
│１│0000│ＯＯＯ段二小段0000-0地號      │加強磚造    │一層：47.18   │          │2分之1  │
│  │    │                              │3層樓房     │二層：47.18   │          │        │
│  │    ├───────────────┤            │三層：47.18   │          │        │
│  │    │ＯＯ街000巷6號                │            │地下層：17.78 │          │        │
│  │    │                              │            │合計：159.32  │          │        │
└─┴──┴───────────────┴──────┴───────┴─────┴────┘